臺灣板橋地方法院刑事判決　　　　　　　99年度易字第3270號
公　訴　人　臺灣板橋地方法院檢察署檢察官
被　　　告　高振中
上列被告因竊盜案件，經檢察官提起公訴（99年度偵緝字第2743
、2744號），被告於本院審理時就被訴事實均為有罪之陳述，經
詢問當事人意見，本院裁定改依簡式審判程序審理，判決如下：
    主  文
高振中共同竊盜，累犯，處有期徒刑捌月。又共同毀壞門扇竊盜
，累犯，處有期徒刑拾月。應執行有期徒刑壹年伍月。
    事實及理由
一、按本件被告高振中所犯均係死刑、無期徒刑、最輕本刑為3
    年以上有期徒刑以外之罪，其於本院審理時就被訴事實均為
    有罪之陳述，經本院告知簡式審判程序之旨，並聽取其與公
    訴人之意見後，認無不得或不宜改依簡式審判程序進行之處
    ，爰依刑事訴訟法第273 條之1 第1 項，裁定本件改依簡式
    審判程序審理，合先敘明。
二、本件犯罪事實及證據，除引用檢察官起訴書之記載（如附件
    ）外，並補充更正如下：
  (一)檢察官起訴書犯罪事實欄第1 行至第3 行前科部分應補充更
    正為「高振中前於：(1)民國80年間因違反麻醉藥品管理條例
    等案件，經本院以80年度訴字第579 號分別判處有期徒刑2
    年8 月、5 月，並合併定應執行刑為有期徒刑3 年確定。(2)
    80年間另犯麻醉藥品管理條例案件，經本院以81年度易字第
    5505號判處有期徒刑7 月確定。(3)81年間因違反麻醉藥品管
    理條例等案件，經法院分別判處有期徒刑5 年6 月、1 年2
    月、6 月確定後，與前開(2)所示之罪合併定應執行刑為有期
    徒刑7 年確定，再與前開(1)所示之罪接續執行後，於84年9
    月12日假釋，嗣假釋遭撤銷（尚餘殘刑6 年2 月29日未執行
    ）。(4)86年間犯轉讓禁藥罪，經本院以87年度訴緝字第155
    號判處有期徒刑4 月確定。(5)87年間因竊盜案件，經臺灣高
    等法院以87年度上易字第5935號判處有期徒刑2 年確定，與
    前開(3)所示之殘刑接續執行後，於91年12月25日假釋，嗣假
    釋遭撤銷。其後前開(5)所示之竊盜罪經最高法院以94年度台
    非字第230 號改判有期徒刑1 年10月確定，而前開(1)所示2
    罪間，其中有期徒刑5 月部分經減刑後，與另一罪（即有期
    徒刑2 年8 月部分，此部分未減刑）合併定應執行刑為有期
    徒刑2 年9 月確定；前開(2)所示之罪（有期徒刑7 月）、前
    開(3)所示有期徒刑1 年2 月、6 月部分之2 罪，共計3 罪均
    經減刑後，再與(3)所示有期徒刑5 年6 月部分（此部分未減
    刑）合併定應執行刑為有期徒刑6 年6 月確定；前開(4)所示
    之罪（有期徒刑4 月）經減刑後，與前開(5)所示之殘刑（在
    前開各罪減刑並改定應執行刑後，經重新計算結果，尚餘殘
    刑2 年8 月27日未執行）接續執行後，於97年6 月27日上開
    各罪均執行完畢」。
  (二)檢察官起訴書犯罪事實欄關於「臺北縣」、「樹林市」、「
    三重市」之記載應分別補充為「臺北縣（現改制為新北市）
    」、「樹林市（現改制為樹林區）」、「三重市（現改制為
    三重區）」。
  (三)檢察官起訴書犯罪事實欄第8 行及第16行「自製鑰匙」之記
    載均應補充為「自製鑰匙（將細鐵棒磨出數個凹槽所製成）
    」。
  (四)檢察官起訴書犯罪事實欄第16行「開啟鐵門」之記載應補充
    更正為「撬開破壞門鎖而開啟鐵門」。
  (五)檢察官起訴書證據清單編號4 「監視器畫面4 張」之記載應
    更正為「監視器畫面8 張」。
  (六)證據部分補充記載「被告於本院審理時所為之自白」。
三、核被告所為，事實（一）部分（即98年3 月10日所為犯行）
    係犯刑法第320 條第1 項竊盜罪，事實（二）部分（即98年
    9 月7 日所為犯行）係犯刑法第321 條第1 項第2 款毀壞門
    扇竊盜罪。被告與案外人郭清煌就事實（一）部分犯行，及
    與案外人歐俊賢就事實（二）部分犯行，均有犯意聯絡及行
    為分擔，皆為共同正犯。被告有如前所述之論罪科刑前科，
    此有臺灣高等法院被告前案紀錄表在卷可憑，其受有期徒刑
    之執行完畢，5 年內故意再犯本案2 件有期徒刑以上之罪，
    均為累犯，應分別依刑法第47條第1 項規定加重其刑。爰審
    酌被告正值青壯，竟不思以正當之方式獲取財物，而貪圖私
    欲，隨意侵入他人住處竊取財物，妨害他人居家安全及財產
    安全，行為實有不當，惟念被告犯後坦承犯行，態度尚可，
    及其犯罪動機、目的、手段、被害人所受損失等一切情狀，
    分別量處如主文所示之刑，並定其應執行之刑，以資懲儆。
四、依刑事訴訟法第273 條之1 第1 項、第284 條之1 、第299
    條第1 項前段、第310 條之2 、第454 條第2 項，刑法第28
    條、第320 條第1 項、第321 條第1 項第2 款、第47條第1
    項、第51條第5 款，刑法施行法第1 條之1 ，判決如主文。
本案經檢察官李美金到庭執行職務。
中    華    民    國   100    年    2     月    18    日
                  刑事第十八庭  法  官  楊筑婷
以上證明與原本無異。
如不服本判決，應於判決送達後10日內敘明上訴理由，向本院提
出上訴狀（應附繕本），上訴於臺灣高等法院。其未敘述上訴理
由者，應於上訴期間屆滿後20日內向本院補提理由書「切勿逕送
上級法院」。
                                書記官  傅淑芳
中    華    民    國   100    年    2     月    18    日
附錄本案判決論罪科刑法條：
中華民國刑法第320條
意圖為自己或第三人不法之所有，而竊取他人之動產者，為竊盜
罪，處5 年以下有期徒刑、拘役或5 百元以下罰金。
意圖為自己或第三人不法之利益，而竊佔他人之不動產者，依前
項之規定處斷。
前二項之未遂犯罰之。
中華民國刑法第321條
犯竊盜罪而有左列情形之一者，處6 月以上、5 年以下有期徒刑
：
一、於夜間侵入住宅或有人居住之建築物、船艦或隱匿其內而犯
    之者。
二、毀越門扇、牆垣或其他安全設備而犯之者。
三、攜帶兇器而犯之者。
四、結夥三人以上而犯之者。
五、乘火災、水災或其他災害之際而犯之者。
六、在車站或埠頭而犯之者。
前項之未遂犯罰之。